【裁判字號】    99,抗,197
【裁判日期】    991011
【裁判案由】    本票裁定
【裁判全文】
臺灣臺北地方法院民事裁定               99年度抗字第197號
抗  告  人  塘城有限公司
法定代理人  甲○○
相  對  人  乙○○
上列當事人間聲請本票裁定事件，抗告人對於民國99年8月25日
本院99年度司票字第8913號裁定提起抗告，本院裁定如下：
    主  文
抗告駁回。
抗告程序費用新臺幣壹仟元由抗告人負擔。
    理  由
一、按執票人向本票發票人行使追索權時，得聲請法院裁定後強
    制執行，票據法第123條定有明文。次按本票執票人，依上
    開規定，聲請法院裁定許可對發票人強制執行，係屬非訟事
    件，此項聲請之裁定，及抗告法院之裁定，僅依非訟事件程
    序，以審查強制執行許可與否，並無確定實體上法律關係存
    否之效力，如發票人就票據債務之存否有爭執時，應由發票
    人提起確認之訴，以資解決（最高法院57年台抗第76號判例
    意旨參照）。
二、本件相對人主張：其執有抗告人於民國（下同）99年5月18
    日簽發之本票乙紙，內載金額新臺幣（下同）25萬元，付款
    地未載，利息未約定，免除作成拒絕證書，未載到期日。詎
    於99年8月1日經提示未獲付款，為此依票據法第123條規定
    聲請裁定就上開金額及約定利率計算之利息，許可強制執行
    等情，已據其提出本票乙紙為據，原裁定予以准許，即無不
    合。
三、抗告人抗告意旨略以：兩造於99年5月18日簽訂工程承攬合
    約書，抗告人承攬相對人台北市○○路○段339巷19號房屋
    整建及裝潢之工程，並由抗告人簽發付予本票及三張金額各
    25萬元之本票共四紙，做為保證無法如期竣工之違約金，又
    該工程因相對人委託之設計師與訴外人監工朱國龍溝通不良
    ，且設計師未提供真正圖面尺寸、立面圖、剖面圖，導致抗
    告人委託施工之嵩城工程無法順利施作，工期延宕之責係可
    歸責於相對人及訴外人監工朱國龍，故相對人應不得對抗告
    人行使付予本票之權利，為此提起抗告，求為將原裁定廢棄
    等語。經查，抗告人就其所陳，縱所屬實，亦為實體事項之
    爭執，而非於本件裁定程序中爭執之事項，依首揭說明，自
    應依訴訟程序另謀解決，並非本件非訟程序所得加以審究。
    從而，抗告意旨指摘原裁定不當，求予廢棄，為無理由，應
    予駁回。
四、據上論結，本件抗告為無理由，依非訟事件法第21條第2項
    、第24條第1項、第46條、民事訴訟法第495條之1第1項、第
    449條第1項、第78條，裁定如主文。
中    華    民    國    99    年    10    月    11    日
                  民事第三庭  審判長法  官  郭美杏
                                    法  官  賴惠慈
                                    法  官  林振芳
以上正本係照原本作成。
本件不得再抗告。
中    華    民    國    99    年    10    月    11    日
                                    書記官  林思辰

司法院資訊處製作；財團法人民間司法改革基金會備份。
